臺灣士林地方法院民事裁定
111年度司繼字第1579號
聲  請  人  臺北市政府社會局

法定代理人  周榆修  


上列聲請人聲請選任被繼承人之遺產管理人事件，本院裁定如下
：
    主  文
選任財政部國有財產署北區分署為被繼承人王明妍（女、民國00
年0月00日生、身分證統一編號：Z000000000號，生前籍設臺北
市○○區○○路00巷0弄0號）之遺產管理人。
准對被繼承人王明妍之大陸地區以外繼承人為承認繼承之公示催
告。
被繼承人王明妍之大陸地區以外繼承人，應自前項公示催告最後
揭示法院公告處、資訊網路及其他適當處所之日起，壹年貳月內
承認繼承，上述期限屆滿，無繼承人承認繼承時，被繼承人王明
妍之遺產，於清償債權並交付遺贈物後，如有賸餘即歸屬國庫。
聲請程序費用由被繼承人王明妍之遺產負擔。
    理  由
一、按繼承開始時，繼承人之有無不明，而無親屬會議或親屬會
    議未於一個月內選定遺產管理人者，利害關係人得聲請法院
    選任遺產管理人，並由法院依公示催告程序，定六個月以上
    之期限，公告繼承人，命其於期限內承認繼承。民法第1177
    條、第1178條第1 項、第2 項定有明文。
二、聲請意旨略以：被繼承人王明妍為棄兒，自幼安置於陽明教
    養院，聲請人前經本院裁定以101年度監宣字第241號裁定選
    認為被繼承人之監護人，而被繼承人於111年5月31日死亡，
    因被繼承人生父母不詳而無法召開親屬會議指定遺產管理人
    ，爰依民法第1178條第2項規定，聲請本院選任財政部國有
    財產署北區分署為被繼承人之遺產管理人等語，並提出財產
    結算書、臺北市士林區戶政事所函、死亡證明書、本院101
    年度監宣字第241號裁定、繼承系統表、戶口名簿等件為證
    。
三、經查，聲請人為被繼承人之監護人，自屬法律上之利害關係
    人，其聲請選任被繼承人之遺產管理人，自屬有據。而被繼
    承人已於111年5月31日死亡，又依據聲請人提出戶口名簿，
    被繼承人王明妍並無生父母之記載，亦無結婚之記事，繼承
    人有無不明堪以認定。又聲請人主張選任財政部國有財產署
    為遺產管理人，經本院函請財政部國有財產署北區分署對本
    件聲請選任被繼承人之遺產管理人乙事表示意見，經該處函
    覆請本院依職權卓處等語。本院審酌財政部國有財產署為國
    有財產之主管機關，素具處理財產之專才及能力，擔任遺產
    管理人之經驗豐富，具有相當之公信力，且被繼承人仍有遺
    產可供處分，於公示催告程序後無人承認繼承，倘有剩餘依
    法即歸屬國庫，則國有財產局對本件遺產有管理實益，認以
    選任財政部國有財產署北區分署擔任其遺產管理人為宜，爰
    裁定如主文第1 項所示，併依法為承認繼承之公示催告。
四、依家事事件法第127 條，裁定如主文。
五、如不服本裁定，應於裁定送達後10日內，以書狀向本院提出
    抗告狀，並繳納抗告費新臺幣1,000 元。
　　
中　　華　　民　　國　　111 　年　　10　　月　　24　　日
                  家事庭司法事務官